臺灣高等法院刑事判決
110年度上訴字第2947號
上  訴  人  
即  被  告  張家榮


選任辯護人  江昊緯律師
上列上訴人因違反毒品危害防制條例案件，不服臺灣新北地方法
院110年度訴字第5號，中華民國110年5月31日第一審判決（起訴
案號：臺灣新北地方檢察署109年度偵字第14546號、第20029號
、第27297號），提起上訴，本院判決如下：
    主  文
上訴駁回。
    事  實
一、甲○○明知甲氧基甲基安非他命、甲苯基乙基胺戊酮、3,4-亞
    甲基雙氧苯基乙基胺己酮、3,4-亞甲基雙氧苯基乙基胺戊酮
    分別為毒品危害防制條例第2條第2項第2、3款所規定之第二
    、三級毒品，不得非法持有及販賣，竟與丙○○（所涉販賣第
    二級毒品等犯行，業經法院判處罪刑確定）共同意圖營利，
    基於販賣第二級、第三級毒品之犯意聯絡，先由丙○○於民國
    109年3月3日晚上8時許，在新北市新莊區新北大道住處附近
    ，向綽號謝旺之謝宗祐（所涉販賣毒品犯行，由法院另案審
    理中）以新臺幣（下同）3,000元購買含有上開第二、三級
    毒品成分之咖啡包共15包後，再由甲○○於109年3 月5日晚上
    8時許起，以其所有如附表編號2所示之行動電話與少年甲○○
    （94年4月生，年籍詳卷，所涉販賣第二級毒品等非行，由
    法院另案處理）聯繫，欲以每包350元之價格販賣前開咖啡
    包共10包與甲○○（起訴書誤載為7包，應予更正），嗣甲○○
    與甲○○達成合意後，即要求丙○○將前開咖啡包10包攜至江子
    翠捷運站附近與其會合，再與丙○○於同日晚上8時23分許一
    同前往新北市○○區○○路000號前，將前開咖啡包10包交與甲○○，並與甲○○約定待其售出毒品後再給付價金。嗣甲○○取得
    上開咖啡包後，旋於通訊軟體WeChat聊天室內張貼暗示販賣
    毒品咖啡包之訊息，經警方發現上開訊息後，佯裝買家與甲○○聯繫毒品交易事宜，經甲○○前往交易時為警當場逮捕而未
    遂，甲○○因而供出上游為甲○○及丙○○，經警循線分別於109
    年4月16日、109年5月26日至甲○○、丙○○住處執行搜索，而
    扣得如附表所示之物，因而查悉上情。
二、案經新北市政府警察局新莊分局報告臺灣新北地方檢察署檢
    察官偵查起訴。 
    理  由
壹、證據能力之認定部分：
　　按被告以外之人於審判外之陳述，雖不符同法第159條之1至
    第159條之4之規定，而經當事人於審判程序同意作為證據，
    法院審酌該言詞陳述或書面陳述作成時之情況，認為適當者
    ，亦得為證據；當事人、代理人或辯護人於法院調查證據時
    ，知有第159條第1項不得為證據之情形，而未於言詞辯論終
    結前聲明異議者，視為有前項之同意，刑事訴訟法第159條
    第1項、第159條之5第1項、第2項分別定有明文。查本案下
    述據以認定上訴人即被告甲○○（下稱被告）犯罪之供述證據
    ，檢察官、被告及辯護人於本院準備程序均同意有證據能力
    （見本院卷第98頁），而於本院審理時均未爭執其證據能力
    ，且迄於言詞辯論終結前均未聲明異議，復經審酌該等言詞
    陳述或書面作成時之情況並無違法、不當或顯不可信之狀況
    ，依刑事訴訟法第159條之5第2項之規定，均有證據能力；
    又本案認定事實之其餘非供述證據，並無證據證明係公務員
    違背法定程序所取得，依同法第158條之4反面解釋，亦均有
    證據能力，合先敘明。
貳、認定被告犯罪事實所憑之證據及理由：
一、訊據被告固坦承有於109年3月5日晚上8時許起，以行動電話
    與甲○○聯繫毒品交易事宜，並於同日晚上8時23分許與同案
    被告丙○○一同前往新北市○○區○○路000號前，由同案被告丙○○將毒品咖啡包販賣與甲○○之事實，惟矢口否認有何販賣第
    二、三級毒品之犯行，辯稱：當時丙○○說要賣毒品，我幫他
    問甲○○有沒有在收，因為剛好我有答應警察要查毒品案件，
    甲○○說有要收，後來交易細節是他們自己談的，我會去現場
    是因為丙○○怕我檢舉他，叫我一起去，我的目的是要幫警察
    查毒品上游等語。而被告之選任辯護人復執以：本案被告行
    為前已有通報轄區員警，因被告於109年2月間有答應員警為
    線民提供情報，因此被告應無犯罪故意等詞為被告辯護。
二、經查：
  ㈠被告於109年3月5日晚上8時許起，以行動電話與甲○○聯繫毒
    品交易事宜，並於同日晚上8時23分許與同案被告丙○○一同
    前往新北市○○區○○路000號前，由同案被告丙○○將毒品咖啡
    包販賣與甲○○之事實，業據被告於本院審理時供承在卷（見
    本院卷第96頁），並核與證人即同案被告丙○○、證人甲○○、
    乙○○（93年8月生，年籍詳卷）分別於警詢及原審審理時證
    述情節相符（見偵字第20029號卷第97至103、105至107頁；
    偵字第27297號卷27至35頁；原審卷第137至168頁），並有
    新北市政府警察局新莊分局109年3月14日警員之職務報告1
    紙、被告（暱稱：熊龍) 與證人甲○○之通訊軟體MESSENGER 
    對話譯文一覽表1 份、對話紀錄擷取畫面共11張、被告與證
    人乙○○之通訊軟體MESSENGER對話紀錄翻拍照片共2張、同案
    被告丙○○與被告之通訊軟體MESSENGER對話紀錄翻拍照片共4
    張、109年3月5日及109年3月13日監視器擷取畫面各1張、新
    北市政府警察局新莊分局搜索扣押筆錄、扣押物品目錄表各
    2份、扣案物品照片共10張附卷可稽（見他字卷第71頁；偵
    字第14546號卷第25、27至35、71至75、85、119 頁；偵字
    第27297號卷第79至85頁；偵字第20029號卷第41至43、59至
    63、73至75、181、185 頁），復有如附表所示之毒品咖啡
    包3包、行動電話1支扣案足資佐證。又扣案如附表編號1所
    示之毒品咖啡包3包經送驗後，確檢出第二級毒品甲氧基甲
    基安非他命（MMA）、第三級毒品甲苯基乙基胺戊酮（MEAPP
    ）、3,4-亞甲基雙氧苯基乙基胺己酮（N-Ethylhexylone）
    、3,4-亞甲基雙氧苯基乙基胺戊酮（N-Ethylpentylone)成
    分，有臺北榮民總醫院109年8月4日北榮毒鑑字第C0000000
    號毒品成分鑑定書㈠㈡各1紙存卷可查（見偵字第20029號卷第
    161至163頁），是上開事實已堪認定。
　㈡次查，證人即同案被告丙○○於警詢、偵查及原審審理時已證
    稱：甲○○向我說他想賣毒品咖啡包，但沒有管道購買毒品咖
    啡包，所以透過我提供毒品咖啡包，109年3月5日我向他說
    東西拿到了，甲○○叫我過去找他，當時甲○○身上錢不夠，我
    就先將毒品咖啡包給他，等他有錢再約見面交付價金，但甲○○說放我身上，叫我陪他去中和找人，我們一同前往新北市
    ○○區○○路000號，甲○○、乙○○在現場，甲○○就叫我拿咖啡包1
    0包給甲○○，甲○○說要叫甲○○賣，當時甲○○也有接過咖啡包
    ，並甲○○一起看那是什麼包裝，當時甲○○表示他賣出這批毒
    品咖啡包後才會有錢給我，我知道甲○○向我拿毒品是要拿去
    賣，我算他1包300 元，他賣出的價差由他賺等語（見偵字
    第20029號卷第23至24、27、115至116頁；偵字第27297號卷
    第11頁；原審卷第156至162頁），核與證人甲○○於原審審理
    時證稱：109年3 月13日為警查獲我上網販賣毒品咖啡包，
    我的上游是甲○○及丙○○，我是在同年月5日向甲○○拿貨，當
    時是直接與甲○○聯繫，價錢是與甲○○談，我後來沒有付款，
    甲○○交付毒品咖啡包後當天晚上與我連絡，我傳語音訊息給
    甲○○是在討論價錢，我在訊息中稱「有七包要回給你原價」
    ，「原價」是350元，是甲○○賣我的價錢，錢是要回給甲○○
    ，我回給他原價後可以賺多少，要看我開的價錢是多少，假
    如我1包賣500，我回給甲○○350元，剩下就是我賺的錢，甲○○叫我對外喊400，我當天拿到10包毒品咖啡包，我認識丙○○
    ，但購買此次毒品咖啡包前沒有與他聯繫，甲○○把毒品咖啡
    包交給我時丙○○也在，但我是對甲○○，我們當初有談好等全
    部賣完再拿錢給他等語（見原審卷第140至142、147至149、
    151至154頁）、證人乙○○於警詢時證稱：109年3月14日甲○○
    被警查獲前一週，甲○○有給我看他與甲○○FB對話紀錄，暱稱
    「熊龍」是甲○○，內容大致是甲○○說要來找甲○○，要拿毒品
    來，甲○○是109 年3 月5 日晚上8時至10時許，用Messenger
    與甲○○相約連絡後，在甲○○住家樓下向甲○○購得，當時我有
    在現場，當時還另外有一男一女是甲○○的朋友，我看到甲○○
    及另一名男子與甲○○圍成一個小圈圈，甲○○將咖啡包交給甲○○等語（見偵字第20029號卷第106頁；偵字第27297號卷第2
    8至29頁）相符，且上開證人證述有關證人甲○○與被告之聯
    繫過程，亦與通訊軟體Messenger 對話紀錄擷取畫面共4 張
    所示內容一致（見偵字第27297號卷第79至85頁），而由證
    人丙○○、甲○○上開證述可知，同案被告丙○○僅要求被告以每
    包300 元之價格回帳，被告卻要求證人甲○○每包需回帳350
    元，足見被告每包可從中獲利50元，此節亦與被告於警詢時
    曾自承每包可從中抽50元等語相符（見偵字第14516號卷第1
    8頁），是上開證人丙○○、甲○○、乙○○之證述信而有徵，可
    以憑採。則本案係被告欲販售毒品，而由同案被告丙○○提供
    毒品後，由被告聯繫而共同販賣毒品與證人甲○○等情，已足
    認定，被告顯係與同案被告丙○○基於意圖營利而販賣毒品之
    犯意聯絡，並各有行為之分擔甚明。被告辯稱交易細節是丙○○與甲○○自己談的，我會去現場是因為丙○○怕我檢舉他，叫
    我一起去等語，顯屬犯後飾卸之詞，無可憑採。
  ㈢被告雖辯稱：我的目的是要幫警察查毒品上游等語，而辯護
    人亦辯以：本案被告行為前已有通報轄區員警，因被告於10
    9年2月間有答應員警為線民提供情報，因此被告應無犯罪故
    意等語。然查，證人即新北市政府警察局永和分局中正橋派
    出所所長乙○○於原審審理時證稱：我認識被告，108年底被
    告涉及社會秩序維護法案件，曾經偵辦過他的案件，目前沒
    有請他配合偵辦毒品案件，也沒印象被告有提供相關情報，
    我沒有授權被告進行毒品交易，也不知道109年3月5日被告
    有販賣毒品咖啡包，我沒有權限做控制下交付毒品，當時簽
    1份文書給被告只是在鼓勵提供相關消息，並非指示做違法
    行為等語（見原審卷第163至166頁）；證人即新北市政府警
    局永和分局中正橋派出所警員乙○○於原審審理時亦證稱：被
    告之前社會秩序維護法的案子是我承辦的，他有提過他是本
    所配合諮詢的情報對象，他有告訴我一兩個疑似有販毒的人
    的名字，但沒有詳細年籍資料，也沒有提大概何時會有交易
    ，所以沒辦法查，我也沒有做成任何紀錄，因為被告給的東
    西真的很少，時間點我也不記得，我有請他再問問看有沒有
    比較詳細的年籍資料或確切出沒地點後再向我說，但被告後
    來沒有提供，被告比較算是提供線報而已等語（見原審卷第
    210至214頁），於本院審理時再證稱：被告打給我說有一些
    毒品相關人名要提供給我，他說這個人有想要購買毒品，希
    望我們可以到現場去查，但時間太趕，且我們要向上陳報才
    能去做相關勤務，我當時告知說建議不要前往，他說「好啦
    ，我知道」，就沒有說什麼，我到地院開庭才知道被告有販
    賣毒品等語（見本院卷第181至182頁），依上開員警證述等
    情，至多僅能認被告有提供員警其所知施用毒品者之人名及
    欲購買毒品之訊息，而員警亦向被告表示先不要前往現場，
    然被告猶仍決意為本案販賣毒品犯行，已難認被告有事先告
    知員警其將假意販賣毒品，而經員警立案偵辦後採取「控制
    下交付」之作為，且如上述，本案係因被告與同案被告丙○○
    將毒品售予證人甲○○後，經證人甲○○張貼暗示販賣毒品咖啡
    包之訊息而為警查獲，而若證人甲○○順利售出毒品咖啡包，
    被告每包可獲取50元之利潤，則被告亦無何配合員警查緝毒
    品之情。從而，被告及辯護人所辯上情，均非有據可採。
  ㈣按販賣毒品之行為，本無一定之公定價格，是其各次買賣之
    價格，當亦各有差異，而或隨供需雙方之資力、關係之深淺
    、需求之數量、貨源之充裕與否、販賣者對於資金之需求如
    何即殷切與否，以及政府查緝之態度，進而為各種不同之風
    險評估，而為機動性之調整，是其價格標準，自非一成不變
    ，且販賣者從各種「價差」或「量差」或係「純度（如摻入
    葡萄糖等物）」謀取利潤方式，或有差異，然其所圖利益之
    非法販賣行為目的，則屬相同，並無二致。因之，販賣利得
    ，除經行為人（被告）坦承，或帳冊價量至臻明確，確實難
    以究其原委（最高法院87年度台上字第3164號判決意旨參照
    ）。而政府為杜絕毒品之氾濫，對於查緝施用及販賣毒品之
    工作，無不嚴加執行，販賣毒品罪又係重罪，設若無利可圖
    ，衡情一般持有毒品之人當無輕易將所持有之毒品轉讓他人
    而甘冒於再次向他人購買時，有被查獲移送法辦之危險之理
    ，職是之故，縱未確切查得販賣賺取之實際差價，但除別有
    事證，足認係按同一價格轉讓，確未牟利外，尚難執此即認
    非法販賣之事證有所不足，致知過坦承者難辭重典，飾詞否
    認者反得逞僥倖，而失情理之平。以本案而論，被告與交易
    對象甲○○，並非至親，彼此間亦無特殊情誼，茍無利得，絕
    無甘冒重典，以原價買賣第二、三級毒品或無償調借之理，
    況本案係同案被告丙○○以每包200元之價格向上游謝宗祐購
    得毒品咖啡包，再與被告以每包350元之價格共同販賣與證
    人甲○○，業據本院認定如前，是以被告販賣毒品有營利之意
    圖，應可認定。
三、綜上，被告及其辯護人前開所持之辯解，委無足取。本件事
    證明確，被告上揭犯行堪以認定，應依法論科。
參、新舊法之比較與適用：
    按行為後法律有變更者，適用行為時之法律，但行為後之法
    律有利於行為人者，適用最有利之法律，刑法第2條第1項定
    有明文。被告行為後，毒品危害防制條例第4條第2項、第3
    項、第9條第1項業於109年1月15日修正公布，並於同年7月1
    5日施行。查修正後毒品危害防制條例第4條第2項、第3項均
    將法定刑提高。修正後同條例第9條第1項增列「成年人對未
    成年人販賣毒品」之情形亦需依各該條項規定加重其刑至二
    分之一、同條第3項新增訂「犯前五條之罪而混合二種以上
    之毒品者，適用其中最高級別毒品之法定刑，並加重其刑至
    二分之一。」經比較新舊法之結果，修正後規定未較有利於
    被告，故依刑法第2條第1項前段規定，即應適用被告行為時
    即修正前毒品危害防制條例第4條第2項、第3項之規定論處
    。 
肆、論罪部分：
一、按甲氧基甲基安非他命、甲苯基乙基胺戊酮、3,4-亞甲基雙
    氧苯基乙基胺己酮、3,4-亞甲基雙氧苯基乙基胺戊酮分別為
    毒品危害防制條例第2條第2項第2、3款所列管之第二級、第
    三級毒品，不得非法販賣及持有。
二、核被告所為，係犯修正前毒品危害防制條例第4條第2、3項
    之販賣第二級、第三級毒品罪。
三、被告販賣前持有第二級毒品之低度行為，應為販賣之高度行
    為所吸收，不另論罪。
四、被告就上開犯行與同案被告丙○○有犯意聯絡及行為分擔，應
    論以共同正犯。
五、被告以一行為同時犯販賣第二級、第三級毒品罪，為想像競
    合犯，應從一重以販賣第二級毒品罪處斷。
六、按犯毒品危害防制條例第4條至第8條、第10條或第11條之罪
    ，供出毒品來源，因而查獲其他正犯或共犯者，減輕或免除
    其刑，毒品危害防制條例第17條第1項定有明文。查被告於1
    09年4月16日為警查獲時，供稱其交付與甲○○之毒品咖啡包
    係由綽號「小蔡」之人提供，並與之一同前往交付與甲○○，
    且指出「小蔡」騎乘之機車車牌號碼、真實姓名為丙○○等語
    （見偵字第14546號卷第22頁），員警因而於109 年5月26日
    持搜索票查獲同案被告丙○○，經檢警偵查後認同案被告丙○○
    係與被告共同販賣毒品而一併提起公訴，嗣經原審判處確定
    在案，足認被告於本案查獲後，確有供出毒品來源因而查獲
    正犯，合於毒品危害防制條例第17條第1 項所定要件，爰依
    法減輕其刑。
七、至辯護人雖稱被告就本案毒品交易相關事項，早在員警偵訊
    前即已告知，應有刑法第62條自首減刑規定之適用等語。惟
    查，依上開證人乙○○、乙○○證述等情，難認被告對於其本案
    販賣毒品犯行有先告知員警之情，已如前述，被告自無對於
    未發覺之罪自首而受裁判者可言，當無從依刑法第62條前段
    規定予以減刑。辯護人上開所辯，尚無可取。
伍、沒收部分：
一、扣案如附表編號1所示之毒品咖啡包3包，屬第二級毒品，應
    依毒品危害防制條例第18條第1項前段規定諭知沒收銷燬。
    又混同之第三級毒品部分，則無特別析離，各別諭知沒收之
    實益，應一體視為第二級毒品而宣告沒收銷燬。再盛裝前開
    第二級毒品之包裝袋共3只，各因沾附有該盛裝之毒品而難
    以完全析離，自應整體視為查獲之毒品，併均依上開規定宣
    告沒收銷燬。至鑑驗耗損之第二級毒品，因已滅失，自毋庸
    再予宣告沒收銷燬。
二、扣案附表編號2所示之行動電話1支，為被告所有供其聯繫本
    案販賣毒品所用之物，業據被告原審審理時供明在卷（見原
    審卷第226頁），應依毒品危害防制條例第19條第1項規定宣
    告沒收。
三、末查，證人甲○○於原審審理時已證稱尚未交付本案購買毒品
    咖啡包之價金等語（見原審卷第154 頁），而依卷內證據亦
    難認被告獲有犯罪所得，自無從宣告沒收，附此敘明。
陸、駁回上訴之理由：
一、原審經詳細調查及審理後，基於以上相同之認定，並審酌被
    告明知第二、三級毒品足以戕害人之身體健康，竟仍為圖己
    利，漠視法令禁制，共同販賣第二、三級毒品，助長毒品流
    通，斲傷國人身心健康，危害社會治安，殊非可取，並衡以
    被告否認犯行之犯後態度，及被告之智識程度、家庭生活與
    經濟狀況（見原審卷第232頁）等一切情狀，量處有期徒刑4
    年。另就沒收部分說明：㈠扣案如附表編號1所示之咖啡包3
    包，是被告實行販賣第二、三級毒品犯行之剩餘毒品，不問
    屬於犯罪行為人與否，依毒品危害防制條例第18條第1項前
    段規定沒收銷燬。至混同之第三級毒品部分，則無特別析離
    ，各別諭知沒收之實益，故一體視為第二級毒品而沒收銷燬
    。㈡扣案如附表編號2所示之物，屬被告所有供其聯繫販賣毒
    品所用，業據被告供明在卷，不問屬於犯罪行為人與否，依
    毒品危害防制條例第19條第1項規定宣告沒收。㈢證人甲○○證
    稱尚未交付本案購買咖啡包之價金，被告亦同此供述，故不
    予諭知沒收犯罪所得。經核原審上開認事用法，均無違誤，
    量刑亦稱允恰。
二、被告猶執前詞提起上訴，否認犯罪，指摘原審判決不當，為
    無理由，業如前述，而被告提起上訴不服原審判決復指稱：
    原審量刑有過重之虞等語。惟按刑事審判旨在實現刑罰權之
    分配的正義，故法院對有罪被告之科刑，應符合罪刑相當之
    原則，使輕重得宜，罰當其罪，以契合社會之法律感情，此
    所以刑法第57條明定科刑時應審酌一切情狀，尤應注意該條
    所列10款事項以為科刑輕重之標準，俾使法院就個案之量刑
    ，能斟酌至當。至於量刑輕重，係屬事實審法院得依職權自
    由裁量之事項，苟其量刑已以行為人之責任為基礎，並斟酌
    刑法第57條各款所列情狀，而未逾越法定刑度或有濫用權限
    情事，即不得任意指為違法（最高法院75年台上字第7033號
    判例、103年度台上字第36號判決意旨參照）。原審既於判
    決理由欄內詳予說明其量刑基礎，且敘明係審酌前揭各項情
    狀，顯已斟酌刑法第57條各款事由，並基於刑罰目的性之考
    量、刑事政策之取向以及行為人刑罰感應力之衡量等因素而
    為刑之量定，且以行為人責任為基礎，未逾越法定刑度，亦
    無違背公平正義之精神，客觀上不生量刑明顯失出失入之裁
    量權濫用情形，核屬法院量刑職權之適法行使，難認有何不
    當而構成應撤銷之事由可言。據上，被告上訴意旨所指各節
    ，難認為有理由，應予駁回。
柒、被告經本院合法傳喚，無正當之理由不到庭，爰不待其陳述
    ，為一造辯論判決。    
據上論斷，應依刑事訴訟法第368條、第371條，判決如主文。
本案經檢察官吳姿函提起公訴，檢察官曾文鐘到庭執行職務。
中　　華　　民　　國　　111 　年　　6 　　月　　16　　日
                  刑事第二十二庭審判長法  官  王美玲
                                      法  官  汪怡君
                                      法  官　葉韋廷
以上正本證明與原本無異。
如不服本判決，應於收受送達後20日內向本院提出上訴書狀，其
未敘述上訴之理由者並得於提起上訴後20日內向本院補提理由書
（均須按他造當事人之人數附繕本）「切勿逕送上級法院」。
                                      書記官　李逸翔
中　　華　　民　　國　　111 　年　　6 　　月　　16　　日
附錄：本案論罪科刑法條全文
修正前毒品危害防制條例第4 條
製造、運輸、販賣第一級毒品者，處死刑或無期徒刑；處無期徒
刑者，得併科新臺幣2千萬元以下罰金。
製造、運輸、販賣第二級毒品者，處無期徒刑或7年以上有期徒
刑，得併科新臺幣1千萬元以下罰金。
製造、運輸、販賣第三級毒品者，處7年以上有期徒刑，得併科
新臺幣7百萬元以下罰金。
製造、運輸、販賣第四級毒品者，處5年以上12年以下有期徒刑
，得併科新臺幣3百萬元以下罰金。
製造、運輸、販賣專供製造或施用毒品之器具者，處1年以上7年
以下有期徒刑，得併科新臺幣1 百萬元以下罰金。
前五項之未遂犯罰之。　

附表：
編號 扣案物品名稱及數量 備註  1 毒品咖啡包3包 （含包裝袋3只） ⑴橘色粉末1包（驗前毛重6.0689公克，驗餘淨重4.8690公克）及淡橘色粉末2包（驗前總毛重11.6633公克，驗餘總淨重10.0898 公克），均檢出：甲氧基甲基安非他命（MMA）、甲苯基乙基胺戊酮（MEAPP）、3,4-亞甲基雙氧苯基乙基胺己酮（N-Ethylhexylone）、3,4-亞甲基雙氧苯基乙基胺戊酮（N-Ethylpentylone)成分。（臺北榮民總醫院109年8月4日北榮毒鑑字第C0000000號毒品成分鑑定書㈠㈡，見偵字第20029號卷第161至163頁） ⑵依毒品危害防制條例第18條第1項前段之規定，均沒收銷燬。   2 SAMSUNG行動電話1支（IMEI：000000000000000、000000000000000，含門號0000000000號SIM卡1張） ⑴為被告所有，用以本案聯絡販賣第二級、第三級毒品交易事宜。 ⑵依毒品危害防制條例第19條第1項規定，宣告沒收。